臺灣苗栗地方法院刑事判決　　　　　　　95年度訴緝字第25號
公　訴　人　臺灣苗栗地方法院檢察署檢察官
被　　　告　甲○○
　　　　　　　　　　國民身分證.
選任辯護人　張智宏　律師
上列被告因毒品危害防制條例案件，經檢察官提起公訴（94年度
毒偵字第975 號）及移送併案審理（94年度毒偵字第1378號、95
年度毒偵字第279 號），本院依簡式審判程序，判決如下：
    主  文
甲○○連續施用第一級毒品，處有期徒刑捌月，扣案之第一級毒
品海洛因壹包淨重貳點參貳公克沒收銷燬之；又連續施用第二級
毒品，處有期徒刑參月。應執行有期徒刑拾月，扣案之第一級毒
品海洛因壹包淨重貳點參貳公克沒收銷燬之。
　　犯罪事實及理由
一、犯罪事實：
（一）甲○○曾於民國87年間因施用毒品案件，經臺灣新竹地方
      法院以88年度毒聲字第1318號裁定令入戒治處所施以強制
      戒治，嗣於88年12月23日因停止其處分出監，惟被告於停
      止戒治期間違反保護管束應遵守事項情節重大，經上開法
      院以89年度毒聲字第662 號裁定撤銷停止戒治，令入戒治
      處所施以強制戒治，至89年11月22日（起訴書誤載為89年
      11月23日）戒治期滿執行完畢，由台灣新竹地方法院檢察
      署檢察官於90年5 月2 日以90年度戒毒偵字第83號不起訴
      處分確定。詎仍不思悔改，於強制戒治執行完畢釋放後5
      年內，復基於施用第一級毒品海洛因及第二級毒品安非他
      命之概括犯意，自93年7 月27日淩晨1 時許起至94年6 月
      18日上午3 時許止，連續於新竹縣竹北市○○街257 巷15
      號2 樓、苗栗縣竹南鎮○○里○○路522 號2 樓、苗栗縣
      竹南鎮○○里○○○路後方土地公廟前等處，以2 、3 天
      施用1 次之頻率，連續施用第一級毒品海洛因及第二級毒
      品安非他命多次。
（二）先後於下列時間為警查獲：
    1.93年7 月27日6 時許，於新竹縣竹北市○○街257 巷15號
      2 樓為警查獲，並於其所有之車牌號碼5P─0798（起訴書
      誤載為5P─0978）號自用小客車內扣得海洛因1 包毛重2.
      9 公克，經其同意採尿送驗，複驗結果呈嗎啡及甲基安非
      他命陽性反應。
    2.94年1 月13日22時50分許，在苗栗縣竹南鎮○○里○○路
      522 號2 樓為警查獲，經其同意採尿送驗，鑑驗結果呈嗎
      啡及甲基安非他命陽性反應。
    3.94年6 月18日3 時30分許，於苗栗縣竹南鎮○○里○○○
      路後方土地公廟前為警查獲，經其同意採尿送驗，鑑驗結
      果呈嗎啡及甲基安非他命陽性反應。
二、證據名稱：
（一）被告於本院審理中之自白。
（二）新竹市警察局辦理煙毒、麻醉藥品案尿液送驗受檢人真實
      姓名代號對照表暨送驗登記簿影本及憲兵司令部刑事鑑識
      中心中華民國94年1 月27日（94）安鑑字第00227 號鑑驗
      通知書、法務部調查局94年5 月4 日調科壹字第10000245
      9 號鑑定通知書各1 份。
（三）94年1 月13日採尿同意書、濫用藥物尿液檢驗檢體監管紀
      錄表、苗栗縣警察局竹南分局偵辦違反毒品危害防制條例
      案件尿液鑑驗代碼對照表、中山醫學大學附設醫院藥物濫
      用檢測中心94B0012 號檢驗結果報告影本各1 份。
（四）94年6 月18日採尿同意書、苗栗縣警察局竹南分局偵辦違
      反毒品危害防制條例案件尿液鑑驗代碼對照表、濫用藥物
      尿液檢驗檢體監管紀錄表、中山醫學大學附設醫院藥物濫
      用檢測中心94B00175 號檢驗結果報告影本各1 份。
（五）扣案之海洛因1 包淨重2.32 公克。
（六）臺灣高等法院被告前案紀錄表、刑案資料查註紀錄表、全
      國施用毒品案件紀錄表各1 份。
三、比較新舊法部分：
    被告行為後，刑法業於94年2月2日修正公布，並於95年7月1
    日施行。按行為後法律有變更者，適用行為時之法律，但行
    為後之法律有利於行為人者，適用最有利於行為人之法律，
    現行刑法第2條第1項訂有明文。又以本次刑法修正之比較新
    舊法，應就罪刑有關之共犯、未遂犯、想像競合犯、牽連犯
    、連續犯、結合犯，以及累犯加重、自首減輕暨其他法定加
    減原因（如身分加減）與加減例等一切情形，綜其全部罪刑
    之結果而為比較，最高法院95年5 月23日著有95年度第8 次
    刑庭會議決議可資參照。再按比較適用最有利於行為人之法
    律，應就罪刑有關之一切情形比較其全部結果，而為一體之
    適用，不應一部分適用新法，一部分適用舊法，最高法院29
    年上字第964 號判例意旨參照。查被告行為後，刑法第56條
    、第51條第5 款規定，均已修正，其中：
（一）刑法第56條部分：
　  　被告行為後，刑法第56條連續犯之規定，業於94年2 月2
    　日修正公布刪除，並於95年7 月1 日施行，則被告於新法
      修正施行前之多次施用第一級毒品海洛因及第二級毒品安
      非他命等犯行，因行為後新法業已刪除連續犯之規定，此
      刪除雖非犯罪構成要件之變更，但顯已影響行為人刑罰之
      法律效果，自屬法律有變更，依新法第2 條第1 項規定，
      比較新、舊法結果，仍應適用較有利於被告之行為時法律
      即舊法論以連續犯。
（二）刑法第51條第5款部分：
　    被告行為後，刑法第51條第5 款業已修正，修正前刑法第
      51 條 規定：「數罪併罰，分別宣告期罪之刑，依左列各
      款定其應執行者：」其中第5 款規定：「宣告多數有期徒
      刑者，於各刑中之最長期以上，各刑合併之刑期以下，定
      其刑期。但不得逾20年。」修正後刑法第51條第5 款規定
      ：「宣告多數有期徒刑者，於各刑中之最長期以上，各刑
      合併之刑期以下，定其刑期。但不得逾30年。」比較結果
      ，修正後刑法並非較有利於行為人，依刑法第2 條第1 項
      前段之規定，仍應依修正前刑法，定其應執行之刑。
（三）綜合上述各條文修正前、後之比較，揆諸前揭最高法院決
      議、判例及修正後刑法第2 條第1 項前段、後段規定之「
      從舊、從輕」原則，及法律一體適用，不容割裂之原則，
      自應適用被告行為時之法律，即修正前刑法之相關規定予
      以論處。
四、扣案第一級毒品海洛因1 包毛重2.9 公克（淨重2.32公克）
    ，應依毒品危害防制條例第18條第1 項前段規定沒收銷燬之
    。
五、應適用之法條：
    刑事訴訟法第273 條之1 第1 項、第299 條第1 項前段、第
    310 條之2 、第454 條第1 項，毒品危害防制條例第10條第
    1 項、第2 項、第18條第1 項前段，刑法第2 條第1 項前段
    、第11條前段，修正前刑法第56條、第51條第5 款。
六、如不服本件判決，得自收受送達之日起10日內，向本院提起
    上訴（應附繕本）。
本案經檢察官黃俊鳴到庭執行職務。
中　　華　　民　　國　　96　　年　　1 　　月　　29　　日
                  刑事第二庭  法　官　吳  炳  桂
以上正本證明與原本無異。
如不服本判決，應於判決送達後10日內向本院提出上訴狀（應抄
附繕本）。
 　　                     　　書記官　蘇  文  熙
中　　華　　民　　國　　96　　年　　1 　　月　　29　　日
附錄本罪論罪科刑法條全文:
毒品危害防制條例第10條：
施用第一級毒品者，處6月以上5年以下有期徒刑。
施用第二級毒品者，處3 年以下有期徒刑。
